【裁判字號】    98,附民,147
【裁判日期】    990412
【裁判案由】    請求損害賠償
【裁判全文】
臺灣屏東地方法院刑事附帶民事訴訟判決
原      告  甲○○
訴訟代理人  宋國城律師
被      告  乙○○
上列被告因違反商標法案件（98年度易字第672 號），經原告提
起附帶民事訴訟，請求損害賠償，本院於99年3 月29日言詞辯論
終結，判決如下：
    主  文
被告應給付原告新臺幣貳拾陸萬陸仟元，及自民國九十九年二月
二十六日起至清償日止，按週年利率百分之五計算之利息。
原告其餘之訴駁回。
本判決第一項得假執行。
    事  實
一、原告主張：被告係設在屏東縣恆春鎮○○路123 號鴻賓山莊
    之負責人，販售泳裝、韻律服、海灘褲等產品，明知如附表
    所示之「菲邇卡布里Via CapRi 」、「雙人游泳圖」商標圖
    樣，係原告向經濟部智慧財產局（下稱智財局）申請註冊登
    記，並核准取得商標專用權，指定使用於泳衣、泳褲、泳裝
    、海灘裝、舞蹈服裝、韻律服、休閒服等商品，現仍於商標
    專用期間，未經同意或授權，不得於同一或類似商品使用相
    同或近似之商標圖樣，亦不得販賣上開商品，亦明知其於不
    詳時、地，向不詳之人士購入仿冒印有「ViaCapri」、「雙
    人游泳圖」圖樣之海灘褲後，自97年1 月22日起，在其經營
    之鴻賓山莊店內公開陳列，並以每件新臺幣（下同）190 元
    之價格販賣不特定人，致侵害原告之商標權，使原告受有損
    害，爰提起附帶民事訴訟，依民法第184 條第1 項、商標法
    第63條第1 項第3 款之規定，以被告賣出該仿冒商品之零售
    單價190 元之1 千倍，作為損害之計算，請求被告賠償等語
    。並聲明：被告應給付原告38萬元及自99年2 月26日起至清
    償日止，按年息百分之5 計算之利息。
二、被告則以：被告並無販賣仿冒原告商標商品之行為，原告請
    求為無理由等語，資為抗辯。並聲明求為判決：駁回原告之
    訴。
三、得心證之理由：
（一）按附帶民事訴訟之判決，應以刑事訴訟判決所認定之事實
      為據，刑事訴訟法第500 條前段定有明文。本件原告主張
      被告販賣仿冒原告商標之商品，致侵害其商標權之事實，
      業經本院以98年度易字第672 號刑事判決，認被告犯商標
      法第82條之非法販賣侵害商標權之商品罪，而判處拘役50
      日，及諭知易科罰金之折算標準在案，有該案刑事判決書
      在卷可按，是原告主張被告有販賣仿冒其商標商品之侵權
      事實，應堪信為真實。
（二）又因故意或過失，不法侵害他人之權利者，負損害賠償責
      任，民法第184 條第1 項前段定有明文。商標權人請求損
      害賠償時，得就下列各款擇一計算其損害：(1)依民法第21
      6 條規定。但不能提供證據方法以證明其損害時，商標權
      人得就其使用註冊商標通常所可獲得之利益，減除受侵害
      後使用同一商標所得之利益，以其差額為所受損害。(2)依
      侵害商標權行為所得之利益；於侵害商標權者不能就其成
      本或必要費用舉證時，以銷售該項商品全部收入為所得利
      益。(3)就查獲侵害商標權商品之零售單價500 倍至1,500
      倍之金額。但所查獲商品超過1,500 件時，以其總價定賠
      償金額。前項賠償金額顯不相當者，法院得予酌減之。商
      標法第63條第1 、2 項定有明文。又所謂零售單價係指侵
      害他人商標專用權之商品實際出售之單價，並非指商標權
      人自己商品之零售價或批發價而言。經查：原告主張被告
      係以每件190 元之價格販賣仿冒商標海灘褲一節，有原告
      所提出之收據2 紙在卷可查，堪信為實，是原告主張以每
      件售價190 元計算損害，核屬有據。本件被告經查獲之仿
      冒原告商標商品數量計2 件，有上開刑事判決可稽，本院
      審酌被告所販賣經查扣之仿冒商品數量不多，影響原告商
      標權所表彰之品質及商譽情節尚非嚴重，被告販售仿冒商
      標商品所賺取之利潤非鉅，侵害情節尚非重大，是本院認
      原告所主張之賠償金額以被告販售單價之7 百倍計算為當
      ，是原告此部分之請求在26萬6 千元（計算式：190 元×
      2 件×700 倍＝266,000 元）暨依法定利率計算之利息範
      圍內為有理由，逾此部份，則無理由，應予駁回。
四、本件原告勝訴部分，係命被告給付之金額未逾50萬元之判決
    ，依民事訴訟法第389 條第1 項第5 款規定，應依職權宣告
    假執行。另本件係刑事附帶民事訴訟事件，依刑事訴訟法第
    505 條第2 項規定，免納裁判費用，且本件復無其他訴訟費
    用，爰不諭知訴訟費用之負擔，附此敘明。
五、本件判決基礎已臻明確，兩造其餘攻擊防禦方法及訴訟資料
    ，核與本案之判斷不生影響，爰不予一一論駁，附此敘明。
據上論結，本件原告之訴為一部有理由，依刑事訴訟法第502 條
第2 項、第491 條第10款，民事訴訟法第389 條第1 項第5 款，
判決如主文。
中    華    民    國    99    年    4     月    12    日
                  刑事第四庭    法  官  蔡玉雪
附表：
┌──┬──────┬───────────┬────┬──────┬──────┐
│編號│ 商標名稱   │商標圖樣              │註冊號數│專用期限    │商品名稱    │
├──┼──────┼───────────┼────┼──────┼──────┤
│    │            │                      │        │            │泳衣、泳褲、│
│ 1  │「菲邇卡布里│                      │00000000│92年10月16日│泳裝、海灘裝│
│    │Via CapRi 」│                      │        │起至102 年10│、舞蹈服裝、│
│    │            │                      │        │月15日止    │韻律服、休閒│
│    │            │                      │        │            │服          │
│    │            │                      │        │            │            │
│    │            │                      │        │            │            │
│    │            │                      │        │            │            │
├──┼──────┼───────────┼────┼──────┼──────┤
│    │            │                      │        │            │            │
│    │「雙人游泳圖│                      │00000000│92年10月16日│同上        │
│ 2  │」          │                      │        │起至102 年10│            │
│    │            │                      │        │月15日止    │            │
│    │            │                      │        │            │            │
│    │            │                      │        │            │            │
│    │            │                      │        │            │            │
└──┴──────┴───────────┴────┴──────┴──────┘
以上正本證明與原本無異。
如不服本判決，應於判決送達後10日內向本院提出上訴狀（應附
繕本）。
中    華    民    國    99    年    4     月    12    日
                                書記官  許倬維

司法院資訊處製作；財團法人民間司法改革基金會備份。
